臺灣高等法院臺南分院刑事判決　　　　 96年度上訴字第922號
上　訴　人
即　被　告　甲○○
上列上訴人因違反毒品危害防制條例案件，不服臺灣嘉義地方法
院96年度訴字第12號中華民國96年6月25日第一審判決（起訴案
號：臺灣嘉義地方法院檢察署95年度毒偵字第1368號），提起上
訴，本院判決如下：
    主  文
原判決撤銷。
甲○○施用第一級毒品，累犯，處有期徒刑拾月，減為有期徒刑
伍月，如易科罰金以新台幣壹仟元折算壹日。
    事  實
一、甲○○前於86年間因違反麻醉藥品管理條例等案件，經判處
    應執行有期徒刑5年5月，於86年10月20日入監服刑，89年4
    月11日縮短刑期假釋出獄，91年8月3日縮短刑期期滿未經撤
    銷假釋，以已執行完畢論。又因施用毒品案件，於94年6月
    15 日經觀察勒戒後無繼續施用傾向，經檢察官不起訴處分
    確定，仍不知悔改，於95年9月10日15時許，在嘉義縣新港
    鄉中洋子64號住處施用第一級毒品海洛因，於95年9月10日
    下午8時50分許為警採尿送驗查獲。
二、案經台南縣警察局歸仁分局報請臺灣嘉義地方法院檢察署檢
    察官偵查起訴。
    理  由
一、本件係經被告於本院為有罪之表示，而以簡式審判程序加以
    審理，依據刑事訴訟法第二百七十三條之二、同法第一百五
    十九條第二項之規定，不適用同法第一百五十九條第一項、
    第一百六十一條之二、第一百六十一條之三、第一百六十三
    條之一及第一百六十四條至第一百七十條所規定證據能力認
    定及調查方式之限制，合先敘明。
二、按觀察、勒戒或強制戒治執行完畢釋放後，5年內再犯第10
    條之罪者，檢察官應依法追訴，毒品危害防治條例第23條第
    2項定有明文。被告前因施用毒品案件，於94年6月15日觀察
    勒戒執行完畢，此有台灣高等法院被告前案紀錄表可証，而
    被告5年內又犯本案施用毒品罪，依法自應予追訴。
三、訊據被告對於上揭犯罪事實坦承不諱，並有長榮大學尿液檢
    驗確認報告乙件附卷可稽，被告犯行堪予認定。按海洛因屬
    於毒品危害防制條例第2條第2項第1款所定之第1級毒品，被
    告施用毒品海洛因，核其行為觸犯毒品危害防制條例第10條
    第1項之罪。被告施用前、後持有第1級毒品之低度行為，為
    施用第1級毒品之高度行為所吸收，不另行論罪。查被告前
    於86年間因違反麻醉藥品管理條例等案件，經判處應執行有
    期徒刑5年5月，於86年10月20日入監服刑，89年4 月11日縮
    短刑期假釋出獄，91年8月3日縮短刑期期滿未經撤銷假釋，
    以已執行完畢論，此有台灣高等法院被告前案紀錄表可稽，
    其於執行完畢5年內再犯本案有期徒刑以上之罪，為累犯，
    應依法遞加重其刑。
四、原審因認被告犯行罪證明確予以論科固非無見，惟查被告犯
    罪時間，在中華民國96年4月24日以前，所犯合於減刑條件
    ，原審未及予以減刑，自有未合，被告上訴意旨認量刑太重
    ，指摘原判決不當，雖無可取，然原判決既有可議，自應由
    本院將原判決撤銷改判。爰審酌被告前曾多次施用毒品，經
    觀察勒戒後，猶未戒除，復施用毒品海洛因，然犯後坦承等
    一切情狀，量處如主文所示之刑，並依中華民國96年罪犯減
    刑條例第2條第1項第3款之規定，減輕其宣告刑二分之一為
    有期徒刑伍月，如易科罰金以新台幣壹仟元折算壹日。
據上論斷，應依刑事訴訟法第三百六十九條第一項前段、第三
百六十四條、第二百九十九條第一項前段、毒品危害防制條例第
十條第一項、刑法第十一條前段、第四十七條第一項、第四十一
條第一項、中華民國九十六年罪犯減刑條例第二條第一項第三款
判決如主文。
本案經檢察官羅清溪到庭執行職務。
中　　華　　民　　國　　96　　年　　9 　　月　　11　　日
                  刑事第三庭    審判長法　官  陳義仲
                                      法　官  蘇清水
                                      法　官  宋明蒼
以上正本證明與原本無異。
如不服本判決，應於判決送達後十日內向本院提出上訴狀，其未
敘述理由者並應於提出上訴狀後十日內向本院補提理由書（應附
繕本)。
                                      書記官  蔡蘭櫻
中　　華　　民　　國　　96　　年　　9 　　月　　11　　日
附錄本案論罪科刑法條全文：
毒品危害防制條例第10條：
第一項：施用第一級毒品者，處六月以上五年以下有期徒刑。
